【裁判字號】    97,上易,235
【裁判日期】    970514
【裁判案由】    竊盜
【裁判全文】
臺灣高等法院高雄分院刑事判決         97年度上易字第235號
上  訴  人
即  被  告  乙○○
                    現另案臺灣高雄第二監獄執行中
上列上訴人因竊盜案件，不服臺灣屏東地方法院96年度易字第94
5 號中華民國96年10月23日第一審判決（起訴案號：臺灣屏東地
方法院檢察署96年度偵字第6178號），提起上訴，本院判決如下
：
    主  文
上訴駁回。
    事  實
一、乙○○意圖為自己不法之所有，於民國96年6 月6 日下午4
    時20分許，騎乘其父所有車牌號碼GVT-495 號機車，並攜帶
    其所有客觀上足對人之生命、身體、安全構成威脅具有行兇
    危險性之兇器拔釘器1 支，前往屏東縣新園鄉○○村○○路
    台塑加油站隔壁（起訴書誤載為五房村五房路162 號）甲○
    ○之養殖場，並蹲在養殖場旁水溝邊，將甲○○所有之抽水
    馬達螺絲鬆動，而著手竊取該抽水馬達，尚未得手之際，為
    甲○○發覺，乙○○即起身將拔釘器放置在其上開騎乘之機
    車上，甲○○即上前將拔釘器取走，並打電話報警，乙○○
    則於甲○○報警時，趁隙騎乘上開機車逃逸。嗣因甲○○提
    供其員工所記下之車牌號碼，始經警循線查悉上情。
二、案經屏東縣警察局東港分局報請臺灣屏東地方法院檢察署檢
    察官偵查起訴。
    理  由
壹、程序方面：
    按被告以外之人於審判外之陳述，雖不符刑事訴訟法第159
    條之1 至第159 條之4 規定，而經當事人於審判程序同意作
    為證據，法院審酌該言詞陳述或書面陳述作成時之情況，認
    為適當者，亦得為證據；當事人、代理人或辯護人於法院調
    查證據時，知有同法第159 條第1 項不得為證據之情形，而
    未於言詞辯論終結前聲明異議者，視為有前項之同意，同法
    第159 條之5 亦已明揭其旨。本案本院用以認定犯罪事實之
    被告以外之人之審判外之言詞及書面陳述，雖為傳聞證據，
    然檢察官及被告於本院審理時，均同意為證據，且於本院言
    詞辯論終結前均未聲明異議，本院審酌該等陳述作成時之情
    況，均無何不適當之情形，是依上開規定均得作為證據。
貳、實體部分：
一、訊據被告乙○○矢口否認有何竊盜犯行，辯稱：伊當時僅係
    在查看養殖場旁之水溝內有無魚可以捕捉，並未動手竊取被
    害人甲○○之抽水馬達，且伊所攜帶之拔釘器亦無法用以竊
    取該抽水馬達云云，惟查：
  (一)被害人甲○○於檢察官偵查中證稱：伊之前有電線被剪斷，
    白鐵的水閘門也被偷走，所以伊之後就很注意養殖場的動靜
    ，被告的拔釘器是看到伊開車到養殖場的時候才將拔釘器放
    在機車的腳踏板上，當時他就站在抽水馬達旁邊，而且抽水
    馬達原應是直立的，但當時已經被弄歪了……，當時伊先將
    拔釘器取走，被告就騎車逃逸等語（見96年10月17日偵訊筆
    錄，偵查卷第14頁）；又於原審審理時證稱：伊當天下午4
    時20分許到那邊，伊看到被告彎腰半蹲在那裡，伊開車到達
    時，他就馬上站起來，伊看到他拿拔釘器。而那天早上伊去
    的時候，馬達螺絲還沒有被鬆開，但伊看到被告時，則固定
    鐵閘門的4 個螺絲帽已經鬆開，可以將馬達及下方的鐵管一
    起拔走，抽水馬達當時已被移動往馬路邊倒下來，傾斜到水
    溝。雖然拔釘器應該無法鬆開螺絲，但因為上開原因，伊認
    為被告有用活動扳手之類的東西將螺絲鬆開，並用拔釘器在
    挖。被告看到伊後，就把工具放在機車踏板，伊問他在做什
    麼，他說在看水溝的魚，也有說他在前面地方工作，伊問他
    在哪個工廠或什麼人那邊工作，他說不出來，然後就突然騎
    機車跑了，剛好伊的員工有看到車牌號碼才查得到等語，又
    稱：「（問：地點？）新園鄉○○村○○路台塑加油站隔壁
    。……（問：養殖場外面的水溝是否有魚？）沒有，水溝距
    離大排水溝有1 、2 公里，我自己排水用的，所以水很少，
    流動性不高。」等語（見原審97年1 月30日審判筆錄，原審
    卷第48-50 頁）。且證人即當時任職高雄市政府警察局小港
    分局大林派出所之警員李鄒雲亦於原審審理時證稱：「（問
    ：被害人直接向你們報案？）不是，他向東港分局興龍派出
    所報案，當時我們在他們家附近抓通緝犯，被告父親說剛剛
    東港分局打電話到他家，告知車牌號碼在東港有偷竊，被告
    父親說這台機車他兒子在騎，我們埋伏對象還沒出現，被告
    剛好騎機車回家，我們就把他帶回派出所詢問。」等語（見
    原審97年1 月30日審判筆錄，原審卷第50頁）。
  (二)依前開被害人甲○○及證人李鄒雲所述，本件係因被害人甲
    ○○之員工記下車牌號碼，而得以循線查獲被告，可知被告
    確於前述時間前往被害人甲○○之養殖場無誤。又依被害人
    甲○○之陳述，其所有上下方均銜接於鐵管之抽水馬達，其
    固定架之螺絲已被鬆開，且該抽水馬達及其下方所銜接之鐵
    管亦已遭扳動傾斜，且該處之水溝因水量少，流動性不高，
    根本沒有魚可供捕捉，被告復未攜帶任何捕魚器具，參互以
    觀，被告實非在該處查看有無魚可以捕捉，而係著手竊取被
    害人甲○○所有抽水馬達，應可認定。且被告遠道自高雄縣
    林園鄉攜帶拔釘器至上開養殖場，而該拔釘器依其一般使用
    功能，除用以拔除鐵釘外，適足利用槓桿原理以扳動銜接在
    鐵管內之抽水馬達以觀，益足認被害人上開指述應可採信。
    被告否認有著手竊盜之情事，所辯無非事後卸責之詞，不足
    採信，此外，復有現場照片9 幀附卷可稽，及拔釘器1 支扣
    案可資佐證，事證明確，被告犯行洵堪認定。
二、被告意圖為自己不法之所有，攜帶客觀上足對人之生命、身
    體、安全構成威脅具行兇危險性之拔釘器，著手竊取他人之
    抽水馬達而未得手，核其所為，應成立刑法第321 條第2 項
    、第1 項第3 款攜帶兇器竊盜罪之未遂犯。被告己著手於犯
    罪之實行而不遂，為未遂犯，依其犯罪情節，依刑法第25條
    第2 項規定，按既遂犯之刑減輕之。
三、原審因認被告上開犯罪事證明確，因而依刑法第321 條第1
    項第3 款、第2 項、第25條第2 項規定論科，並審酌被告曾
    犯毒品危害防制條例（3 次）、竊盜（5 次）及詐欺罪判處
    罪刑確定，於95年7 月13日假釋出獄，嗣於假釋中因故意更
    犯罪，受有期徒刑以上刑之宣告確定，經撤銷其假釋，有臺
    灣高等法院被告前案紀錄表在卷可憑，本案雖不構成累犯，
    但其前科累累，素行欠差，及其竊取養殖戶之生財設備，可
    能導致慘重之損失，對社會治安之危害更屬不容小覷，暨其
    於犯罪後否認犯行，難謂已有悔改之意等一切情狀，量處有
    期徒刑10月，以示懲儆。又扣案之拔釘器1 支，為被告所有
    ，業據其供明在卷，且係其供本件犯罪所用之物，而依刑法
    第38條第1 項第2 款規定，併予宣告沒收。又說明本案僅判
    處被告有期徒刑10月，未達有期徒刑1 年以上，依竊盜犯贓
    物犯保安處分條例第4 條第4 項規定，不得適用該條例規定
    於刑之執行前令入勞動場所強制工作。其認事用法，均無違
    誤，量刑亦稱妥適。被告上訴否認犯行，而指摘原審判決不
    當，為無理由，應予駁回。
據上論斷，應依刑事訴訟法第368 條，判決如主文。
本案經檢察官李門騫到庭執行職務。
中    華    民    國    97    年    5     月    14    日
                  刑事第七庭    審判長法  官  莊飛宗
                                      法  官  孫啟強
                                      法  官  邱明弘
以上正本證明與原本無異。
不得上訴。
中    華    民    國    97    年    5     月    14    日
                                      書記官  曾允志
附錄本判決論罪科刑法條：
刑法第321條：
犯竊盜罪而有左列情形之一者，處6 月以上5 年以下有期徒刑：
一  於夜間侵入住宅或有人居住之建築物、船艦或隱匿其內而犯
    之者。
二  毀越門扇、牆垣或其他安全設備而犯之者。
三  攜帶兇器而犯之者。
四  結夥三人以上而犯之者。
五  乘火災、水災或其他災害之際而犯之者。
六  在車站或埠頭而犯之者。
前項之未遂犯罰之。


司法院資訊處製作；財團法人民間司法改革基金會備份。
